Archieffonds Nederlandse Legatie in Turijn en Rome, 1816 - 1874
KNIR
- Verzendingen van de consul-generaal en van de consuls en vice-consuls onder zijn jurisdictie. 1817-1826, 14 september 1816 tot en met 29 januari 1829; 277.
  - Verzendingen van de consul-generaal en van de consuls en vice-consuls onder zijn jurisdictie. 1817-1826., 14 september 1816 tot en met 29 januari 1829; 277.1
    - Brief gericht aan de Hoofdcommissaris in het Hertogdom Genua voor de inschrijving van de Nederlandse onderdanen bij het Consulaat van Genua, 18 augustus 1823 tot en met 19 augustus 1823; pp. 252-253
    - Brieven van Guiseppe Dodero (Consul-generaal van de Nederlanden) gericht aan Cav. Wander Hoeven (Gevolmachtigd minister van de Nederlanden), 23 augustus 1823 tot en met 28 augustus 1823; pp. 254-259
    - "Etat de mouvemens qui ont été operés par le Batiments Marchands Nerlandais dans le Port de Genes pendant le second Semestre de l'an 1823", 02 januari 1824 tot en met None; pp. 260-261
    - Brieven van Guiseppe Dodero (Consul-generaal van de Nederlanden) gericht aan Cav. Wander Hoeven (Gevolmachtigd minister van de Nederlanden), 10 januari 1824 tot en met 25 maart 1824; pp. 262-270
    - lettera del Console Nerlandese Alessandro Buccianti, 07 april 1824 tot en met None; pp. 271
    - Brieven van Guiseppe Dodero (Consul-generaal van de Nederlanden) gericht aan Cav. Wander Hoeven (Gevolmachtigd minister van de Nederlanden) en aan baron De Goltstein, 22 mei 1824 tot en met 18 oktober 1824; pp. 272-283
    - "Etat des Batimens de guerre de la Marine Sarde presentement à Genes", 1824 tot en met None; pp. 284-285
    - Brieven van Guiseppe Dodero (Consul-generaal van de Nederlanden) gericht aan Cav. Wander Hoeven (Gevolmachtigd minister van de Nederlanden) en aan E. de la Haye (Consul van de Nederlanden in Barcelona), 25 oktober 1824 tot en met 06 december 1824; pp. 286-299
    - "Etat nominatif des V. Consuls des Pays-Bas en charge dans le Réssort du Consulat Général qui ont obtenu l'Exequatur à leur Diplome, et sontet exercice de leurs Fondions", 11 december 1824 tot en met None; pp. 300-301
    - Brief van Guiseppe Dodero (Consul-generaal van de Nederlanden) gericht aan Cav. Wander Hoeven (Gevolmachtigd minister van de Nederlanden), 18 december 1824 tot en met None; pp. 302-303
    - "Etat de mouvemens qui ont été operés par le Batiments Marchands Nerlandais dans le Port de Genes pendant toute l'année 1824", 03 december 1824 tot en met None; pp. 304-305
    - Brieven van Guiseppe Dodero (Consul-generaal van de Nederlanden) gericht aan Cav. Wander Hoeven (Gevolmachtigd minister van de Nederlanden), 01 januari 1825 tot en met 21 februari 1825; pp. 306-309
    - Gedukte krant "Allgemeine Zitung", 04 februari 1870 tot en met 05 februari 1870; pp. 310-312
    - Brief van Andrea Nossardi, van Giuseppe Vallacca, van Fortunato Carneglia, van Thorel gericht aan Cav. Wander Hoeven (Gevolmachtigd minister van de Nederlanden) over de vrije post van Consul-general van de Nederlanden, 12 februari 1825 tot en met 05 maart 1825; pp. 313-322
    - Brieven van Guiseppe Dodero (Consul-generaal van de Nederlanden) gericht aan Cav. Wander Hoeven (Gevolmachtigd minister van de Nederlanden), 09 maart 1825 tot en met 12 maart 1825; pp. 323-326
    - Kopie van brief van Fortunato Carneglia (Vice-consul van de Nederlanden in Cagliari) gericht aan Guiseppe Dodero (Consul-generaal van de Nederlanden) over de dood van graaf François Navoni, 26 februari 1825 tot en met None; pp. 327-328
    - Brieven van Guiseppe Dodero (Consul-generaal van de Nederlanden) gericht aan Cav. Wander Hoeven (Gevolmachtigd minister van de Nederlanden), 21 maart 1825 tot en met None; pp. 329-332
    - "Estratto di lettera scritta al Consolato di S.M. il Re dei Paesi Bassi in Genova li 7 maggio 1825" over de komst van een oorlogsbrigantijn, None tot en met None; pp. 333
    - Brief van Guiseppe Dodero (Consul-generaal van de Nederlanden) en Fortunato Carneglia (Vice-consul van de Nederlanden in Cagliari) gericht aan Cav. Wander Hoeven (Gevolmachtigd minister van de Nederlanden), 09 april 1825 tot en met 30 april 1825; pp. 334-335
    - Brief van de gravin Navoni gericht aan de Ambassadeur van de Nederlanden in Turijn over de dood van haar man graaf François Navoni, 01 mei 1825 tot en met None; pp. 336-339
    - Brief van Paolo Codeglia (Vice-consul van de Nederlanden in La Spezia) over zijn benoeming tot vice-consul, 27 mei 1825 tot en met None; pp. 340
    - Brieven gericht aan Cav. Wander Hoeven (Gevolmachtigd minister van de Nederlanden) van Carlo Dodero (Vice-consul van de Nederlanden in Genua) en van Becker over de dood van Guiseppe Dodero (Consul-generaal van de Nederlanden), 05 juni 1825 tot en met 11 juni 1825; pp. 341-349
    - Brief van Carlo Dodero (Vice-consul van de Nederlanden in Genua) gericht aan Pallavicini (President van het Magistraat van Gezondheid) over de quarantaine waaraan schepen uit de Nederlanden worden ondwerpen, 10 juni 1825 tot en met None; pp. 350
    - Brieven gericht aan Cav. Wander Hoeven (Gevolmachtigd minister van de Nederlanden) van Carlo Dodero (Vice-consul van de Nederlanden in Genua), 23 juni 1825 tot en met 02 juli 1825; pp. 351-359
    - Kopie van brief van de Koninklijke Staatsecretaris van Oorlog van het Koninkrijk Sardinië gericht aan Fortunato Carneglia (Vice-consul van de Nederlanden in Cagliari) over zijn benoeming tot consul-generaal van de Nederlanden, 02 juli 1825 tot en met None; pp. 360
    - Brieven gericht aan Cav. Wander Hoeven (Gevolmachtigd minister van de Nederlanden) van Fortunato Carneglia (Consul-generaal van de Nederlanden in Cagliari) over de kaper Andrea Nossardi en zijn intenties om Consul van de Nederlanden in Cagliari te worden, over de quarantine voor schepen van de Nederlanden, 02 juli 1825 tot en met 21 juli 1825; pp. 361-380
    - Brief van de Vice-consul van de Nederlanden in Oneglia gericht aan de Ambassadeur van de Nederlanden in Turijn, 29 juli 1825 tot en met None; pp. 381-383
    - Brief van Carlo Dodero (Vice-consul van de Nederlanden in Genua) gericht aan Pallavicini (President van het Magistraat van Gezondheid) over de opheffing van de quarantaine voor de schepen van de Nederlanden, 29 juli 1825 tot en met None; pp. 384
    - Brief van De Koning (Minister van Buitenlandse Zakeni) gericht aan Carlo Dodero (Vice-consul van de Nederlanden in Genua), 30 juli 1825 tot en met None; pp. 385-386
    - Brief van Pallavicini (President van het Magistraat van Gezondheid) gericht aan Carlo Dodero (Vice-consul van de Nederlanden in Genua) over het opheffen van de quarantaine voor de schepen van de Nederlanden, 30 juli 1825 tot en met None; pp. 387
    - "Copia di relazioni confidenziali risultate a favore del Carneglia, stategli procurate da un suo amico che è simile e conforme a quella che spedì al Ministero in Torino", 31 juli 1825 tot en met None; pp. 388
    - Brieven gericht aan Cav. Wander Hoeven (Gevolmachtigd minister van de Nederlanden) van Carlo Dodero (Vice-consul van de Nederlanden in Genua), 01 augustus 1825 tot en met 02 augustus 1825; pp. 389-394
    - Brieven tussen Carlo Dodero (Vice-consul van de Nederlanden in Genua) en Pallavicini (President van het Magistraat van Gezondheid) over het opheffen van de quarantaine voor de schepen van de Nederlanden, 23 augustus 1825 tot en met 25 augustus 1825; pp. 395-397
    - Brief van Carlo Dodero (Vice-consul van de Nederlanden in Genua) gericht aan Cav. Wander Hoeven (Gevolmachtigd minister van de Nederlanden), 25 augustus 1825 tot en met None; pp. 398
    - Brief van Pallavicini (President van het Magistraat van Gezondheid) gericht aan Carlo Dodero (Vice-consul van de Nederlanden in Genua) over de quarantaine voor de schepen van de Nederlanden, 10 september 1825 tot en met None; pp. 399
    - Brieven gericht aan Cav. Wander Hoeven (Gevolmachtigd minister van de Nederlanden) van Carlo Dodero (Vice-consul van de Nederlanden in Genua), van Paolo Codeglia (Vice-consul van de Nederlanden in La Spezia), van Angelo Cortese (Vice-consul van de Nederlanden in Savona), 03 september 1825 tot en met 12 september 1825; pp. 400-414
    - Brief van De Koning (Minister van Buitenlandse Zaken) gericht aan Carlo Dodero (Vice-consul van de Nederlanden in Genua), 13 september 1825 tot en met None; pp. 415
    - Letter van Van Maanen, 14 september 1825 tot en met None; pp. 416
    - Brieven gericht aan Cav. Wander Hoeven (Gevolmachtigd minister van de Nederlanden) van Carlo Dodero (Vice-consul van de Nederlanden in Genua), van Fortunato Carneglia (Consul-generaal van de Nederlanden), 14 september 1825 tot en met 22 september 1825; pp. 417-424
    - Brief van Cav. Wander Hoeven (Gevolmachtigd minister van de Nederlanden) gericht aan Carlo Dodero (Vice-consul van de Nederlanden in Genua) over zijn benoeming tot Plaatsvervangend consul-generaal van de Nederlanden, 23 september 1825 tot en met None; pp. 425
    - Brief van De Koning (Minister van Buitenlandse Zaken) gericht aan Carlo Dodero (Plaatsvervangend consul-generaal van de Nederlanden), 15 oktober 1825 tot en met None; pp. 426
    - "Etat nominatif des V. Consuls de Pays Bas en charge dans le ressort du Consulat General qui ont obtenu l'exequatur à leur Diplome, et sont en exercice de leurs fonctions", 24 september 1825 tot en met None; pp. 427
    - Brief van Carlo Dodero (Plaatsvervangend consul-generaal van de Nederlanden) gericht aan Cav. Wander Hoeven (Gevolmachtigd minister van de Nederlanden), 24 september 1825 tot en met None; pp. 428
    - Brief van Carlo Dodero (Plaatsvervangend consul-generaal van de Nederlanden) gericht aan Pallavicini (President van het Magistraat van Gezondheid) over de quarantaine voor de schepen van de Nederlanden, 27 september 1825 tot en met None; pp. 429
    - Brieven gestuurd naar Cav. Wander Hoeven (Gevolmachtigd minister van de Nederlanden), 29 september 1825 tot en met None; pp. 430-435
    - Brieven van Carlo Dodero (Plaatsvervangend consul-generaal van de Nederlanden) gericht aan De Koning (Minister van Buitenlandse Zaken), 29 september 1825 tot en met 06 oktober 1825; pp. 436-437
    - Brief van Fortunato Carneglia (Consul-generaal van de Nederlanden) gericht aan Cav. Wander Hoeven (Gevolmachtigd minister van de Nederlanden), 01 oktober 1825 tot en met None; pp. 438-439
    - Brief van Carlo Dodero (Plaatsvervangend consul-generaal van de Nederlanden) gericht aan Cav. Wander Hoeven (Gevolmachtigd minister van de Nederlanden), 01 oktober 1825 tot en met None; pp. 440-441
    - Brief van de Vice-president van het Magistraat van Gezondheid gericht aan de Plaatsvervangend consul-generaal van de Nederlanden, 01 oktober 1825 tot en met None; pp. 441-442
    - Brieven van Carlo Dodero (Plaatsvervangend consul-generaal van de Nederlanden) gericht aan Cav. Wander Hoeven (Gevolmachtigd minister van de Nederlanden), 03 oktober 1825 tot en met 06 oktober 1825; pp. 443-446
    - Brieven van de Joseph Bessone (Consul van de Nederlanden in Nice), 06 oktober 1825 tot en met 08 oktober 1825; pp. 447-451
    - Brieven van Carlo Dodero (Plaatsvervangend consul-generaal van de Nederlanden) gericht aan Cav. Wander Hoeven (Gevolmachtigd minister van de Nederlanden), 10 oktober 1825 tot en met 11 oktober 1825; pp. 452-455
    - "Inventaire de l'Archive Consulaire de Pais-Bas, consegnè de par ordre de le Ministre des Affaires Etrangèrès de la Majesté le Roi des Pais-Bas, à la suite de sa lettre du 13 Septembre 1825, datée de Bruxelles, à Mons.r St. Alessyn, nouveau Consul Général de la Maajesté à Genes", None tot en met None; pp. 456-457
    - Brieven gericht aan Cav. Wander Hoeven (Gevolmachtigd minister van de Nederlanden) van Carlo Dodero (Plaatsvervangend consul-generaal van de Nederlanden), van Angelo Cortese (Vice-consul van de Nederlanden in Savona), van Fortunato Carneglia (Consul-generaal van de Nederlanden), van Joseph Bessone (Consul van de Nederlanden in Nice), van Paolo Codeglia (Vice-consul van de Nederlanden in La Spezia), 11 oktober 1825 tot en met 07 februari 1827; pp. 458-603
278 Correspondentie met de ministers en andere overheidsfunctionairssen van de Sardijnse Z.M. 1820 – 1826
- Correspondentie met de ministers en andere overheidsfunctionairssen van de Sardijnse Z.M. 1820 – 1826, 01 januari 1820 tot en met 05 december 1826; 278.
  - Correspondentie met de ministers en andere overheidsfunctionairssen van de Sardijnse Z.M. 1820 – 1826, 01 januari 1820 tot en met 05 december 1826; 278.1
    - Brieven gericht aan Cav. Wander Hoeven (Gevolmachtigd minister van de Nederlanden) van markies van S. Marzano Antonio Maria Filippo Asinari (Staatssecretaris van Buitenlandse Zaken), van de Ceremoniemeester van de Koning, van de Minister van Financiën, van graaf De La Tour (Minisiter van Buitenlandse Zaken van het Koninkrijk Sardinië), van Cav. Provana di Collegno (Hoofdambtenaar van het staatssecretariaat voor Buitenlandse Zaken en adviseur van de koning), van graaf Eustachio Radicati, 01 januari 1820 tot en met 05 december 1826; pp. 1-568
      - “Manière dont devrà se poprter le deuil prescrit par S. M. pour la mort du Roi Victor Emmanuel son Auguste frère”, None tot en met None; pp. 357-358
      - Druk van “Regolamento da osservarsi nei solenni Funerali di Sua Maestà il Re Vittorio Emanuele” van Stamperia Reala, 7 pp., 1824 tot en met None; pp. 369-372
      - Aquareltekening “Bandiera di segnale che dovranno inalberare tutti i legni di S. M. il Re di Sardegna, all'albero di trinchetto, per dimandare un Piloto a bordo”, 1824 tot en met None; pp. 422
      - Druk van “Lutto per la morte di S. M. il Re di Napoli”, 11 januari 1825 tot en met None; pp. 453-454
      - “Progetto. In dipendenza del lagrimevole avvenimento accaduto nei Paesi Bassi i dì 3-4-5 febbraio corrente anno [1825] e cagionato dalla forza degli elementi infuriati, migliaia d'abitanti opulenti furono, nel breve giro di poche ore, privati d'ogni relazione di famiglia le più strette e quasi tutti della totalità dei loro beni. Il numero incalcolabile delle vittime e l'enormità delle perdite, eccedendo di gran lunga i soccorsi destinati a ripararle, l'opportunità di cooperare allo stesso scopo, si offre colla presente lista di soscrizione a tutti quelli, i quali saranno spinti da un istinto generoso e benefico a contribuire al sollievo di una sì estrema e luttuosa miseria. Torino. Lista di soscrizione colla quale si porte occasione a tutti i sudditi dei Paesi Bassi ed altri abitanti dei Stati di S. M. Sarda, che si trovano in qualche modo in relazione coi Paesi Bassi, di contribuire volontariamente e regolarmente a pro delle innumerevoli Vittime dell'orribile disastro finora senza esempio........ In dipendenza di questo lagrimevole avvenimento cagionato dalla forza degli elementi infuriati, e i più distruttori, cui resistere non potè l'argine delle più robuste dighe, migliaia di abitanti opulenti e tranquilli, furono nel breve giro di poche ore privati d'ogni relazione di famiglia le più strette e quasi tutti della totalità dei loro beni...”, None tot en met None; pp. 465-468
279 Verschillende stukken. Correspondentie met het Departement van Sardijnse Zaken
- Verschillende stukken. Correspondentie met het Departement van Sardijnse Zaken, 11 juni 1818 tot en met 22 augustus 1829; 279.
  - N. 10. M. Cav. Wander Hoeven (Gevolmachtigd minister van de Nederlanden). Verschillende stukken, 11 juni 1818 tot en met 16 januari 1828; 279.1
    - Druk van "Per il pietoso aiuto prestato ad una vecchia donna nel Viale Verde di Busselles da S. M. Federico Guglielmo Re de' Paesi Bassi. Sonetto dedicato a Sua Eccellenza il Sig.r Cav.re Vauder Hoeven, Ministro della prefata S. M. presso la R. Corte di Sardegna" van Alliana e Paravia, None tot en met None; pp. 1-2
    - Correspondentie gericht aan Guiseppe Dodero (Consul-generaal van de Nederlanden), aan baron Van Nagell (Minister van Buitenlandse Zaken), aan markies van S. Marzano Antonio Maria Filippo Asinari (Staatssecretaris van Buitenlandse Zaken), aan graaf De La Val van Cav. Wander Hoeven (Gevolmachtigd minister van de Nederlanden), 11 juni 1818 tot en met 26 juli 1820; pp. 3-22
    - Correspondentie gericht aan Cav. Wander Hoeven (Gevolmachtigd minister van de Nederlanden) van Jean Baptiste Colombo, 21 december 1825 tot en met 16 januari 1828; pp. 23-38
  - Correspondentie met het Sardijnse Ministerie van Buitenlandse Zaken. 1827 – 1829, 27 september 1826 tot en met 22 augustus 1829; 279.2
    - Correspondentie gericht aan Cav. Wander Hoeven (Gevolmachtigd minister van de Nederlanden) en aan graaf Limbourg-Styrum (Zaakgelastigde van de Koning van de Nederlanden), van graaf De La Tour (Staatssecretaris van Buitenlandse Zaken), van graaf De Maistre (Hoofdambtenaar van het Ministerie van Buitenlandse Zaken), 27 september 1826 tot en met 22 augustus 1829; pp. 1-112
  - Consulaire correspondentie 1827, 1828 en 1829. Diverse brieven, 05 september 1825 tot en met 06 juni 1829; 279.3
    - Correspondentie gericht aan Cav. Wander Hoeven (Gevolmachtigd minister van de Nederlanden) en aan graaf Limbourg-Styrum (Zaakgelastigde van de Koning van de Nederlanden), van De Koning (Minister van Buitenlandse Zaken), van Carlo Dodero (Plaatsvervangend consul-generaal van de Nederlanden), van Joseph Bessone (Consul van de Nederlanden in Nice), van Alexandre Camous, 05 september 1825 tot en met 06 juni 1829; pp. 1-63
280 Missie van Limburg
- Missie van Limburg, 28 maart 1818 tot en met 16 juli 1829; 280.
  - Enkele diplomatieke bepalingen voor de relaties met het Koninkrijk van de Nederlanden, 30 december 1826 tot en met 16 juli 1829; 280.1
    - Correspondentie gericht aan Cav. Wander Hoeven (Gevolmachtigd minister van de Nederlanden) en aan graaf Limbourg-Styrum (Zaakgelastigde van de Koning van de Nederlanden), 30 december 1826 tot en met 16 juli 1829; pp. 1-235
      - In print "Dispositions Générales, a observer par les Envoyés et Consuls a l'étranger, en dressant des memoires ou comptes, a charge du Département des Affaires Etrangères" gesigneerd door baron Van Nagell (Minister van Buitenlandse Zaken), 28 maart 1818 tot en met None; pp. 102-103
      - Handgeschreven kopie van "Loi sur l'organisation de la milice Nationale, 8 janvier 1817 (Journal Officiel N. 1)", None tot en met None; pp. 135-136
281 Verschillende brieven
- Verschillende brieven, 25 oktober 1825 tot en met 23 juni 1838; 281.
  - Verschillende brieven, 20 oktober 1825 tot en met 06 juni 1829; 281.1
    - Correspondentie gericht aan graaf Limbourg-Styrum (Zaakgelastigde van de Koning van de Nederlanden) en aan Cav. Wander Hoeven (Gevolmachtigd minister van de Nederlanden) van de Consul-generaal van de Nederlanden in het Koninkrijk Sardinië, van Guiseppe Dodero (Consul-generaal van de Nederlanden en Consul van de Republiek der Zeven Verenigde Nederlanden in Genua), van Pallavicini (President van het Magistraat van Gezondheid), van Alexandre Camous, 20 oktober 1825 tot en met 06 juni 1829; pp. 1-39
  - Diverse correspondenties met betrekking tot het Nederlandse Gezantschap in Turijn, 22 augustus 1829 tot en met 23 juni 1838; 281.2
    - Correspondentie gericht aan Heldewier (Zaakgelastigde van de Koning van de Nederlanden), van graaf De Maistre (Hoofdambtenaar van het Ministerie van Buitenlandse Zaken), van graaf De La Tour (Staatssecretaris van Buitenlandse Zaken), van graaf Gazzelli di Rossana (Ceremoniemeester), van gravin Solaro della Margherita, 22 augustus 1829 tot en met 23 juni 1838; pp. 1-201
      - In print "Foggia di vestire il Lutto prescritto da S. M. per la morte del Re Carlo Felice", None tot en met None; pp. 79
      - In print "Regolamento da osservarsi nei funerali solenni di Sua Maestà il Re Carlo Felice", 17 mei 1831 tot en met None; pp. 84-87
      - In print "Foggia di vestire il Lutto da S. M. per la morte della Regina vedova Maria Teresa Arciduchessa d'Austria, occorsa in Genova li 29 marzo 1832", None tot en met None; pp. 88-92
282 Verschillende brieven
- Verschillende brieven, 29 augustus 1838 tot en met 06 mei 1844; 282.
  - Circularies en correspondentie met betrekking tot commerciële relaties gericht aan Heldewier (Gevolmachtigd minister van de Nederlanden) uit Den Haag, Albertville en Amsterdam, 28 augustus 1838 tot en met 06 mei 1844; 282.1
    - In print "Chrestomathie exégétique de l'ecphonographie française sur un nouveau cours de règles suivies d'homophonies historiques. Ouvrage de Th. Alex. Be[...]" van Imprimerie Baglione et C., 1839 tot en met None; pp. 29
    - In print "Extrait N. 128. Nous Guillaume, par la grace de Dieu, Roi des Pays-Bas, Prince d'Orange-Nassau, Grand-Duc de Luxembourg avons arretés et arretons: le principe d'une parfaite réciprocité en ce qui concerne les exemptions et franchises à accorder aux Consuls des Puissances étrangères est généralement adpté par Nous...", None tot en met None; pp. 112-113
    - Ontwerp voor een moment voor een onbekend persoon die waarschijnlijk in de 17e eeuw leefde (inkt en potlood), None tot en met None; pp. 204
    - Gedrukte circulaires van de Minister van Buitenlandse Zaken De La Sarraz, 1844 tot en met None; pp. ?
283 Verschillende brieven. 1839-1844
- Verschillende brieven. 1839-1844, 12 augustus 1839 tot en met 30 mei 1844; 283.
  - Verschillende brieven, 12 augustus 1839 tot en met 30 mei 1844; 283.1
    - Circularies en correspondentie met betrekking tot commerciële en diplomatieke relaties gericht aan Heldewier (Gevolmachtigd minister van de Nederlanden) van graaf Solaro della Margherita (Staatssecretaris van Buitenlandse Zaken), 12 augustus 1839 tot en met 30 mei 1844; pp. 1-116
  - Correspondentie van Heldewier (Gevolmachtigd minister van de Nederlanden) met betrekking tot commerciële en diplomatieke relaties, 10 januari 1840 tot en met 13 mei 1844; 283.2
285 Politieke correspondentie 1844. Correspondentie over verschillende onderwerpen. 1843-1844. Diverse printen 1848
- Politieke correspondentie 1844. Correspondentie over verschillende onderwerpen. 1843-1844. Diverse printen 1848, 31 januari 1843 tot en met 30 oktober 1848; 285.
  - Correspondentie met de Minister van Buitenlandse Zaken, 31 januari 1843 tot en met 06 november 1844; 285.1
    - Correspondentie met betrekking tot commericiële en diplomatieke relaties tussen Luitenant-generaal De La Sarraz (Minister van Buitenlandse Zaken), graaf Louis du Chastel (Verbonden aan het Nederlandse Gezantschap bij de Heilige Stoel) en graaf Augusto Liedkerke Beuafort (Gevolmachtigd minister van de Nederlanden bij de Heilige Stoel), 31 januari 1843 tot en met 06 november 1844; pp. 1-102
      - In print “Diario di Roma” N. 2, 05 januari 1844 tot en met None; pp. 4
      - In print “Diario di Roma” N. 24, 23 maart 1844 tot en met None; pp. 38
      - In print “Governo Pontificio. Sentenza in nome di S.S. papa Gregorio XVI, felicemente regnante. Mercoledì 26 giugno 1844 la Commissione Militare sedende in Bologna instituita con Notificazione dell'E.mo e Rev.mo Sig. Cardinale Ugo Pietro Spinola, già Legato Apostolico della città e provincia di Bologna, del 26 agosto 1843 contro Gardenghi Giuseppe sopraddetto Cerasa imputato di aver avuto parte attiva e dolosa del delitto d'insurrezione e ribellione contro il Sovrano ed il Governo e contro Minelli Raffaele imputato di complicità nel delitto medesimo”, 15 juli 1844 tot en met None; pp. 54
      - In print “Governo Pontificio. Sentenza in nome di S.S. papa Gregorio XVI, felicemente regnante. Lunedì 11 marzo 1844 la Commissione Militare sedende in Bologna instituita con Notificazione dell'E.mo e Rev.mo Sig. Cardinale Ugo Pietro Spinola, già Legato Apostolico della città e provincia di Bologna delli 26 agosto 1843, per lesa maestà”, 07 mei 1844 tot en met None; pp. 55